【裁判字號】    96,訴,10170
【裁判日期】    970122
【裁判案由】    清償借款
【裁判全文】
臺灣臺北地方法院民事判決             96年度訴字第10170號
原      告    華泰商業銀行股份有限公司
法定代理人    丙○○
訴訟代理人    丁○○
被      告    立勤室內裝修有限公司
兼法定代理人  甲○○
被      告    乙○○
上列當事人間請求清償借款事件，本院於中華民國97年 1月22日
言詞辯論終結，判決如下：
    主  文
被告應連帶給付原告新台幣壹佰貳拾貳萬捌仟貳佰柒拾玖元，及
自民國九十七年一月十八日起至清償日止，按週年利率百分之七
計算之利息，並自九十七年二月十八日起至清償日止，逾期在六
個月以內者，按上開利率百分之十，逾期六個月以上部分，按上
開利率百分之二十計算之違約金。
訴訟費用由被告連帶負擔。
    事實及理由
甲、程序方面：
一、按當事人得以合意定第一審管轄法院，但以關於由一定法律
    關係而生之訴訟為限，前項合意，應以文書為之，民事訴訟
    法第24條定有明文。本件依兩造簽訂之放款借據第18條約定
    ，合意以本院為第一審管轄法院，是以原告向本院提起本件
    訴訟，核與首揭規定，尚無不合，合先敘明。
二、按訴狀送達後，原告不得將原訴變更或追加他訴，但請求之
    基礎事實同一、擴張或減縮應受判決事項之聲明、不甚礙被
    告之防禦及訴訟之終結者，不在此限，民事訴訟法第 255條
    第1項第2款、第3款、第7款分別定有明文。本件原告於起訴
    時，原係請求被告連帶給付新台幣（下同） 1,500,000元，
    及其中 750,000元自民國96年10月13日起至清償日止，按週
    年利率 7％計算之利息，並自96年11月13日起至清償日止，
    逾期在6個月以內者，按上開利率10％，逾期6個月以上部分
    ，按上開利率20％計算之違約金；及其中 750,000元自96年
    10月17日起至清償日止，按週年利率 7％計算之利息，並自
    96年11月17日起至清償日止，逾期在 6個月以內者，按上開
    利率10％，逾期 6個月以上部分，按上開利率20％計算之違
    約金；嗣後於本院審理時，變更其聲明而請求被告連帶給付
    1,228,279元，及自97年1月18日起至清償日止，按週年利率
    7 ％計算之利息並自97年2月18日起至清償日止，逾期在6個
    月以內者，按上開利率10％，逾期 6個月以上部分，按上開
    利率20％計算之違約金；核上開原告所為訴之變更，僅係減
    縮應受判決事項之聲明，則參之前揭說明，本院自應予以准
    許。
乙、實體方面：
一、原告主張：被告立勤室內裝修有限公司（下稱立勤公司）邀
    同其餘被告甲○○、乙○○為連帶保證人，於民國95年11月
    1日向原告借用新台幣（下同）1,500,000元，約定利息按週
    年利率7％固定計算，借款期限係自95年11月3日起至96年11
    月 3日止，自借款日起，按月分期平均攤還本息，如未按期
    清償，則全部債務視為到期，且逾期在 6個月以內者，應另
    按上開利率10％，超過 6個月以上部分，應另按上開利率之
    20％加計違約金。詎被告立勤公司分別自96年10月13日、96
    年11月17日起即未依約繳付本息，依兩造所簽訂之借據第10
    條規定，本件系爭借款債務視為全部到期，經原告多次催討
    ，均置之不理，尚欠原告本金 1,228,279元未清償，被告甲
    ○○、乙○○為連帶保證人，依約應負連帶清償責任，爰依
    消費借貸及連帶保證之法律關係，請求被告連帶給付如主文
    第一項所示之金額、利息及違約金等語。並聲明：如主文第
    一項所示。
二、被告立勤公司、甲○○、乙○○對於原告主張之事實及提出
    之證物均不予爭執。
三、得心證之理由：
(一)按借用人應於約定期限內，返還與借用物種類、品質、數量
    相同之物，民法第 478條前段定有明文。又保證債務之所謂
    連帶，係指保證人與主債務人負同一債務，對於債權人各負
    全部給付之責任者而言，此觀之民法第272條第1項規定亦明
    ，並有最高法院45年度台上字第1426號判例可資參照。
(二)經查，原告主張之事實，已據其提出與所述相符之放款借據
    、繳款明細表各 1件為證；並為被告立勤公司、甲○○、乙
    ○○所不爭執，堪信原告主張渠等欠款之事實為真實。從而
    ，參之前揭條文及判例之說明，原告依消費借貸及連帶保證
    之法律關係，請求被告連帶給付如主文第一項所示之金額、
    利息及違約金，為有理由，應予准許。
四、訴訟費用負擔之依據：民事訴訟法第85條第2項。
中    華    民    國    97    年     1    月    22    日
                  民事第二庭    法  官  黃雅芬
以上正本係照原本作成。
如對本判決上訴，須於判決送達後20日內向本院提出上訴狀。
中    華    民    國    97    年     1    月    22    日
                                書記官  王文心


司法院資訊處製作；財團法人民間司法改革基金會備份。
